臺灣新北地方法院刑事判決
111年度審易字第1311號
公  訴  人  臺灣新北地方檢察署檢察官
被      告  曹麗芳


上列被告因竊盜案件，經檢察官提起公訴（111年度偵字第16625
號），本院判決如下：
    主    文
曹麗芳犯竊盜罪，處罰金新臺幣壹萬元，如易服勞役，以新臺幣
壹仟元折算壹日。
    犯罪事實
一、曹麗芳意圖為自己不法之所有，基於竊盜之犯意，於民國11
    1年3月5日19時28分起至40分許期間，在新北市○○區○○路000
    號之全聯福利中心永和中正店內，徒手竊取店員鍾政伶所管
    領，置於冷藏櫃貨架上之巧克力＆咖啡雙拼捲1盒、日式大福
    1盒（共價值新臺幣〈下同〉128元，下稱本案商品，已發還）
    內，得手後置入隨身提袋未出示予店員結帳，即自該店門口
    離去，嗣因店門口防盜門警報器響起，為店內員工發覺，並
    報警處理，始查悉上情。
二、案經鍾政伶訴由新北市政府警察局永和分局報告臺灣新北地
    方檢察署檢察官偵查起訴。
    理    由
壹、證據能力部分：
一、按被告以外之人於審判外之陳述，雖不符刑事訴訟法第159
    條之1至第159條之4之規定，然經當事人於審判程序同意作
    為證據，法院審酌該言詞陳述或書面陳述作成時之情況，認
    為適當者，亦得為證據；當事人、代理人或辯護人於法院調
    查證據時，知有刑事訴訟法第159條第1項不得為證據之情形
    ，而未於言詞辯論終結前聲明異議者，視為有前項之同意，
    刑事訴訟法第159條之5定有明文。經查，本判決以下所引用
    被告以外之人於審判外之言詞或書面陳述，雖屬傳聞證據，
    惟據被告於本院準備程序、審理時未對證據能力有所爭執等
    情（見本院準備程序筆錄第2頁、審判程序筆錄第3、4頁）
    ，且迄至言詞辯論終結前，被告及檢察官均未聲明異議，本
    院審酌上開證據資料製作時之情況，尚無違法不當之瑕疵，
    亦認為以之作為證據應屬適當，揆諸前開規定，依刑事訴訟
    法第159條之5規定，認均有證據能力。
二、本案所引用之文書證據資料，並無證據證明係公務員違背法
    定程序所取得，亦無顯有不可信之情況與不得作為證據之情
    形，且均經本院於審理期日提示予檢察官、被告辨識而為合
    法調查，自均有證據能力。
貳、認定犯罪事實之證據及理由：
一、訊據被告曹麗芳矢口否認有何竊盜犯行，辯稱：我沒有拿本
    案商品，我只買兩條土司，都有結帳。全聯員工說從我的提
    袋內拿出本案商品，實際沒有任何人從我的提袋內拿出本案
    商品云云。經查：
(一)被告有於上開時、地，竊取鍾政伶所管領上之本案商品之事
    實，業據證人即告訴人鍾政伶於警詢時指述明確（見偵字卷
    第7至8頁），並有新北市政府警察局永和分局扣押筆錄、扣
    押物品目錄表、贓物認領保管單、收銀機銷售查詢資料各1
    件（見偵字卷第11至13頁、第15頁、第17頁）、現場監視器
    錄影畫面翻拍照片4張、本案商品照片2張（偵字卷第18、19
    頁）在卷可資佐證。
(二)被告雖以以開情詞置辯，然查：
 1、經本院當庭勘驗現場監視錄影光碟，勘驗結果如下，並有監
    視錄影畫面截圖13張在卷可參（見本院111年7月20日審判筆
    錄第2、3頁及附圖）：
  ①監視錄影畫面時間19:40：06起，被告購物後肩背及手提各1
    個提袋，獨自步出店門口，前後方均無其他顧客於同一時間
    進出店門（如附圖1、2）。
  ②監視錄影畫面時間19:40：08起，站在結帳櫃檯之男店員疑似
    聽見門口警報器，故抬頭望向被告離開之方向，並隨即跑向
    店門外追被告，另一名女性店員亦跟隨跑出店外（如附圖3
    、4、5）。
　③監視錄影畫面時間19:40：40起，男店員先回到店內，被告跟
    隨男店員之後，與女店員一同回到店內，男店員回到櫃台位
    置，被告與女店員站在店內門口，之後3人一同看向鏡頭右
    方，此時可見放在店內門口旁邊的長條桌子的桌面右上方，
    並未放置任何物品（如附圖6、7、8），之後女店員往畫面
    右方走去，離開畫面。
　④監視錄影畫面時間19:40：58起，女店員離開畫面後，被告轉
    身面向放在店內門口旁的長條桌，背對鏡頭，站在長條桌前
    ，將手提袋放在桌面上，整理手提袋內之物品，男店員則在
    櫃台內為其他顧客結帳（如附圖9），被告整理完後轉身面
    向鏡頭方向，並往畫面右方、剛才女店員離去之方向走去，
    此時可見被告剛才所站立處、原未放置任何物品之桌面右上
    方，被放置了盒狀物品（如附圖10、11）。
　⑤監視錄影畫面時間19:41：07起，在為其他顧客結帳之男店員
    抬頭看向長條桌，發現放在桌上之盒狀物品，隨即伸手指向
    該物品，並有朝被告離去之方向示警之動作（如附圖12、13
    ）。
 2、經由上開監視錄影畫面勘驗結果可知： 
  ①被告購物後肩背及手提各1個提袋，獨自步出店門口時，設置
    在店門口之防盜門警報器響起，但被告並未停步，猶繼續離
    開，致使店內員工發覺而追出店外，此時被告前後方均無其
    他顧客於同一時間進出店門，顯見被告確有攜帶未經結帳消
    磁之商品逕自離去之行為。
  ②被告經店員追上一同回到店內後，其利用女店員暫時離開、
    男店員為其他顧客結帳之機會，背對鏡頭站在店內門口旁之
    長條桌前，將手提袋放在桌面上，整理手提袋內之物品，且
    於其整理結束後轉身離開長條桌時，原本未放置任何物品之
    長條桌面右上方，被放置了盒狀物品，而本案商品即為盒裝
    商品（見偵字卷第19頁照片2張），且男店員因立即發現此
    情，遂有指向該物品並向其他店員示警之動作。足認被告回
    到店內後，有利用店員未注意之際，趁機將本案商品從提袋
    內取出放在店內門口長條桌上，但立即為店內員工發現。
  ③被告雖辯稱：監視器要拍到我親手拿出東西云云，然由上開
    監視錄影畫面勘驗結果可知，原本未放置任何物品之長條桌
    面右上方，在被告靠近站立桌前，並將手提袋放在桌面上整
    理手提袋內之物品結束轉身離開時，被放置了盒狀物品，在
    此短暫瞬間，並無其他任何人停留在該長條桌前，是已足認
    該物品為被告所放置，並不因監視器位置、角度未能正面拍
    得其拿出本案商品而有所不同。 
 3、從而，本件案發時固沒有任何人從被告之提袋內拿出本案商
    品，但從被告離開店內時，店門口防盜門警報器響起，被告
    並未停步，仍繼續離開，並於店員發覺追上被告請其回到店
    內後，其又有趁店員未注意之際，整理手提袋並將與本案商
    品相同之盒狀物品放置在店內門口旁之長條桌上之動作等情
    事以觀，足以認定被告客觀上確有竊取本案商品之行為，主
    觀上並有不法所有之意圖，應無可疑。被告辯稱我沒有拿本
    案商品云云，不足採信。
二、綜上所述，本案事證明確，被告上開犯行堪以認定，應依法
    論科。
叁、論罪科刑：
一、核被告所為，係犯刑法第320條第1項之竊盜罪。
二、爰以行為人之責任為基礎，審酌被告因一時貪念而竊取他人
    之物，欠缺尊重他人財產權利之觀念，犯罪動機、目的均無
    可取，且被告前有因竊盜犯行，經本院111年度簡字第4531
    號判決判處罰金5,000元，並宣告緩刑2年，於111年2月7日
    判決確定，有臺灣高等法院被告前案紀錄表1件在卷可參，
    竟於緩刑期間內再犯本案，兼衡其以徒手方式竊取之手段尚
    屬平和、竊得財物價值不高、犯行所生之危害尚屬輕微、大
    學畢業之智識程度（見卷附個人戶籍資料查詢結果）、於本
    院審理時自陳之生活、身體狀況（見本院審判筆錄第5頁）
    ，及犯後否認犯行之態度等一切情狀，量處如主文所示之刑
    ，並諭知如易服勞役之折算標準。
肆、沒收部分：
　　被告為本案犯行所竊得之本案商品，固屬被告之犯罪所得，
    惟業經員警實際發還告訴人乙節，有贓物認領保管單1份在
    卷可參，爰依刑法第38條之1第5項規定不予宣告沒收或追徵
    。
據上論斷，應依刑事訴訟法第299條第1項前段，刑法第320條第1
項、第42條第3項前段，刑法施行法第1條之1，判決如主文。
本案經檢察官陳旭華偵查起訴，由檢察官高智美到庭執行職務。
中　　華　　民　　國　　111 　年　　8 　　月　　10　　日
                  刑事第二十五庭    法  官  白光華
以上正本證明與原本無異。
如不服本判決應於收受判決後20日內向本院提出上訴書狀，並應
敘述具體理由。其未敘述上訴理由者，應於上訴期間屆滿後20日
內向本院補提理由書(均須按他造當事人之人數附繕本)「切勿逕
送上級法院」。
                                    書記官  楊貽婷
中　　華　　民　　國　　111 　年　　8 　　月　　10　　日
附錄本案論罪科刑法條全文：
中華民國刑法第320條
意圖為自己或第三人不法之所有，而竊取他人之動產者，為竊盜
罪，處 5 年以下有期徒刑、拘役或 50 萬元以下罰金。
意圖為自己或第三人不法之利益，而竊佔他人之不動產者，依前
項之規定處斷。
前二項之未遂犯罰之。